臺灣高等法院刑事判決
110年度上易字第1834號
上  訴  人  臺灣桃園地方檢察署檢察官
被      告  廖詩媛


指定辯護人  本院公設辯護人 陳德仁
上列上訴人因被告犯竊盜案件，不服臺灣桃園地方法院110年度
易字第45號，中華民國110年10月27日第一審判決（起訴案號：
臺灣桃園地方檢察署108年度偵字第27512號），提起上訴，本院
判決如下：
    主  文
原判決撤銷。
廖詩媛犯竊盜罪，處拘役貳拾日，如易科罰金，以新臺幣壹仟元
折算壹日。
    事  實
一、廖詩媛基於意圖為自己不法所有之犯意，於民國108年9月23
    日下午5時27分許，在址設桃園市○○區○○街000號之OK便利商
    店龍潭中央店內，徒手竊取福樂鮮果牛乳及生活運動飲料各
    2瓶，得手後將之藏放在其隨身所攜手提袋內，嗣另拿取咖
    啡飲料1瓶置於購物籃內，於結帳之際僅出示咖啡飲料1瓶，
    為該店店員黃郁珊察覺有異而報警處理，始循線查獲。
二、案經黃郁珊訴由桃園市政府警察局報告臺灣桃園地方檢察署
    偵查起訴。
    理  由
一、證據能力
    本判決以下所引具傳聞性質之各項供述證據，經本院於審理
    期日調查證據時提示並告以要旨後，未據當事人於言詞辯論
    終結前就證據能力部分有所異議，經審酌該言詞陳述或書面
    陳述作成時之情況，該等證據並無違背法定程序取得或顯不
    可信之情形，以之作為證據均屬適當，依據刑事訴訟法第15
    9條之5規定，自應認為均有證據能力。其餘認定事實所引用
    之非供述證據，並無證據證明係公務員違背法定程序所取得
    ，且就本案待證事項復具有相當關連性，亦無刑事訴訟法第
    159條之4顯有不可信之情況與不得作為證據之情形，復經本
    院於審理期日依法進行證據之調查、辯論，依同法第158條
    之4規定之反面解釋，亦均應有證據能力。
二、訊之被告廖詩媛坦承有於108年9月23日下午5時27分許至址
    址設桃園市○○區○○街000號之OK便利商店購物，惟矢口否認
    有何竊盜之犯行，辯稱:福樂鮮果牛乳及生活運動飲料係伊
    前幾日所購得，因一直置放在手提袋內未取出，該日出門時
    即一併攜出，要非行竊所得云云。經查:
　㈠被告確有於上開時間，至上址之OK便利商店，嗣店員黃郁珊
    報警後，警方確有在被告隨身所攜之手提袋內起出福樂鮮果
    牛乳及生活運動飲料各2瓶乙節，業據被告供述在卷，核與
    證人黃郁珊指述相符，此外復有桃園市政府警察局龍潭分局
    搜索扣押筆錄、扣押物品目錄表及照片紀錄表、贓物認領保
    管單各1份在卷足憑。
　㈡訊之證人黃郁珊於偵查時證稱:伊親眼看到被告的行竊過程，
    被告進來便利商店時，手上已經有一個購物袋，又拿商店的
    購物籃，先到店內的開放式冰箱，拿了牛奶放在他的袋內，
    又走到冰箱拿2瓶運動飲料，也是放在他的袋內，又隨手拿
    了一瓶飲料之後放在店內的購物籃內來結帳，結帳時我就請
    他從袋內拿出來，他說這是他從外面帶進來的，伊跟他說有
    親眼看到他未結帳就放在他的袋內，後來就報警，當時店內
    有因有一個姐姐，所以伊才有辦法注意到被告行竊，姐姐在
    結帳所以沒有看到使告行竊經過等語明確(偵卷第131頁至第
    132頁)，嗣於原審審理時亦有到庭作證，除為相同之證述外
    ，另補充:當天被告進來之後，伊全程都有盯著她，伊離他5
    到6步的距離，被告當天從冰箱拿飲料時，還有稍微看一下
    四周的狀況等語明確(原審110年度易字第45號卷第81頁)。
    而證人即承辦本案員警王新甯，就其當日處理經過證稱:在
    當場時店員跟我們說被告有拿櫃上的飲料沒有付錢，只有拿
    一罐飲料出來結帳，剩餘的都沒有付錢，當時查看被告的包
    包內有店員所稱的飲料等語明確(原審110年度易字第45號卷
    第173頁)。綜合上情以觀，證人黃郁珊確已明確陳述被告行
    竊物品之品名及數量，此亦與員警到場後確認相符，並有現
    場照片在卷足憑，此益徵證人黃郁珊之證詞確屬實在。
　㈢被告雖以前詞置辯，惟:
　⑴觀之卷附現場照片(偵卷第50頁)，被告所攜黃把手提袋，係
    小型之手提袋，於置入福樂鮮果牛乳及運動飲料各2瓶後，
    袋內所餘空間剩小，且上開飲料又有一定之重量，被告何以
    攜帶一既重且無餘裕裝置其他品之手提袋外出購物，實有悖
    於常理。
　⑵況倘如被告所述，上開物品係伊數日前購物後即置於購物袋
    內後復攜至上址，被告於偵查時復稱:「我袋子飲料有4罐，
    我不記得是哪些種類」等語(偵卷第66頁背面)，被告自己都
    不知所攜飲料為何，證人黃郁珊當無從知悉該袋內置有何物
    品，然證人黃郁珊豈有可能明確證述被告所攜袋內係置放有
    4瓶飲外，尚可明確證稱品名及種類，且所為證述確與被告
    袋內物品相吻合，此益徵證人黃郁珊證述其係親眼目睹乙節
    確屬實在。是被告上開所辯，自難採信。
三、綜上所述，本件事證明確，被告所辯，無非事後圖卸之詞，
    不足採信，被告犯行洵堪認定，應依法論科。
四、核被告所為，係犯刑法第320條第1項竊盜罪。原審未予詳察
    ，遽為被告無罪之判決，容有未洽。檢察官執此提起上訴為
    有理由，自應由本院將原判決撤銷，另為適法之判決。爰審
    酌被告之犯罪手段及方法非屬暴力、侵害法益非鉅，惟其犯
    後否認犯罪及其學歷係東吳大學會計系畢業、因生病平日無
    工作，日常生活均由其父親照顧及其罹有第二型糖尿病需長
    期追蹤等一切情狀，量處如主文所示之刑，並諭知易科罰金
    之折算標準。另被告行竊所得物品，業已歸還店家，此有贓
    物認領保管單1紙在卷足憑，是自無庸另為沒收之諭知，亦
    併此敘明之。
據上論斷，應依刑事訴訟法第369條第1項前段、第364條、第299
條第1項前段，判決如主文。
本案經檢察官李孟婷提起公訴，檢察官蔡宜均提起上訴，檢察官
李叔芬到庭執行職務。
中　　華　　民　　國　　111 　年　　3 　　月　　17　　日
                  刑事第四庭    審判長法　官  陳筱珮
                                      法　官  羅郁婷
                                      法　官  柯姿佐
以上正本證明與原本無異。
如不服本判決，應於收受送達後20日內向本院提出上訴書狀，其
未敘述上訴之理由者並得於提起上訴後20日內向本院補提理由書
（均須按他造當事人之人數附繕本）「切勿逕送上級法院」。
                                      書記官  許銘顯
中　　華　　民　　國　　111 　年　　3 　　月　　18　　日
附錄：本案論罪科刑法條全文
中華民國刑法第320條
意圖為自己或第三人不法之所有，而竊取他人之動產者，為竊盜
罪，處五年以下有期徒刑、拘役或五十萬元以下罰金。
意圖為自己或第三人不法之利益，而竊佔他人之不動產者，依前
項之規定處斷。
前二項之未遂犯罰之。